【裁判字號】    92,重上更(四),88
【裁判日期】    921211
【裁判案由】    強盜
【裁判全文】
臺灣高等法院高雄分院刑事判決                九十二年度重上更(四)字第八八號
    上  訴  人
    即  被  告  甲○○原名黃.
    指定辯護人  黃順天律師
右上訴人因強盜案件，不服臺灣屏東地方法院八十六年度訴字第九九七號中華民國八
十七年二月二十七日第一審判決（起訴案號：臺灣屏東地方法院檢察署八十六年度偵
字第八九○八號），提起上訴，經最高法院第四次發回更審，本院判決如左：
    主  文
原判決關於甲○○（即黃文正）部分撤銷。
甲○○（即黃文正）無罪。
    理  由
一、公訴意旨略以：緣吳俊輝（已判決確定）意圖為自己不法之所有，於民國八十六
    年十月五日晚上九時三十分許，夥同與其有犯意聯絡之被告甲○○（即黃文正）
    及黃尚禮（現尚通緝中，俟歸案後由原審另結）在屏東縣內埔鄉○○路二四八號
    被告甲○○（即黃文正）所經營之吉賽龍遊藝場共同謀議佯以由吳俊輝賣安非他
    命予乙○○，再伺機強取乙○○之財物（按乙○○、吳俊輝與被告甲○○係舊識
    ）。嗣吳俊輝等人知悉乙○○將於八十六年十月十八日晚上七、八時許攜帶現金
    前往吉賽龍遊藝場，即推由黃尚禮事先找妥與渠等有犯意聯絡之周勝雄、戴展明
    及陳亮中（均已判決確定）等人準備合力伺機強取乙○○攜帶之現金。八十六年
    十月十八日周勝雄、陳亮中先共乘一部機車至內埔鄉內田村埤頭巷內田橋旁福德
    祠埋伏守候，黃尚禮、戴展明亦共乘一部機車隨後跟至上開地點與周勝雄、陳亮
    中會合。同日晚上七時許，乙○○駕駛小客車攜帶新台幣（下同）十五萬之現金
    至吉賽龍遊藝場，此時在該處等候交易之吳俊輝即藉詞將乙○○誘往前述福德祠
    現場，而於同日晚上八時四十五分許二人駕車抵達上揭福德祠時，吳俊輝即佯稱
    尚等候一位朋友未到來，遂邀乙○○一同下車等候。此時，與吳俊輝早有聯絡之
    黃尚禮即夥同周勝雄、戴展明、陳亮中已在該處等候，見吳俊輝、乙○○二人一
    到，周勝雄、陳亮中二人遂在旁警戒把風，而由黃尚禮、戴展明分持西瓜刀一把
    及類似霰彈槍之不明鐵管一支控制乙○○之行動，黃尚禮且高舉西瓜刀作勢欲砍
    殺乙○○並責問「錢呢！、錢呢！」喝令乙○○交出現金，至乙○○不能抗拒而
    任由黃尚禮出手強取其分別置於其右褲袋內之十萬元及左褲袋內之五萬元現金。
    得手後黃尚禮即喝令乙○○、吳俊輝二人快速離開（按此時乙○○尚不知吳俊輝
    係共犯之一），乙○○隨即拔腿奔逃，吳俊輝亦佯裝逃命。後乙○○回頭見黃尚
    禮等人已離去，亦駕車載吳俊輝離開。黃尚禮強取上揭十五萬元後即各分二萬元
    與周勝雄、戴展明、陳亮中三人，另拿六萬元分與被告甲○○（即黃文正）及吳
    俊輝，餘款三萬元則獨得花用，因認被告甲○○（即黃文正）共同涉犯意圖為自
    己不法所有，以強暴至使不能抗拒而取他人之物之強盜罪嫌等語。
二、按犯罪事實應依證據認定之，無證據不得認定犯罪事實；被告或共犯之自白不得
    作為判決之唯一證據，仍應調查其他必要之證據，以查是否與事實相符；不能證
    明被告犯罪者，應諭知無罪判決，刑事訴訟法第第一百五十四條第二項、第一百
    五十六條第二項、第三百零一條第一項分別定有明文。而刑事訴訟法上所謂認定
    犯罪事實之證據，係指足以認定被告確有犯罪行為之積極證據而言，如未能發現
    相當證據或證據不足以證明，即不能以推測或擬制之方法，以為裁判基礎；又積
    極證據不足為不利於被告事實之認定時，即應為有利於被告之認定，更不必有何
    有利之證據（最高法院二十九年上字第三一○五號、四十年台上字第八六號、三
    十年上字第八一六號等判例意旨可資參照）。而共犯所為不利於己之供述，固得
    採為其他共同被告犯罪之證據，惟此項不利之供述，仍應調查其他必要之證據，
    以察其是否與事實相符，自難專憑此項供述，為其他共同被告犯罪事實之認定。
    且被害人之指訴，係以使被告受刑事訴追為目的，是其指訴是否與事實相符，仍
    應調查其他證據以資審認（最高法院三十一年上字第二四二三號、五十二年台上
    字第一三○○號判例意旨亦足參照）。又認定犯罪事實所憑之證據，雖不以直接
    證據為限，間接證據亦包括在內，然而無論直接或間接證據，其為訴訟上之證明
    ，均須達於通常一般之人均不致於有所懷疑，而得確信其為真實之程度，始得據
    為有罪之認定，若其關於被告是否犯罪之證明未達此程度，而有合理性懷疑之存
    在，致使無從形成有罪之確定，根據「罪證有疑，利於被告」之證據法則，即不
    得遽為不利被告之認定（最高法院七十六年台上字第四九六八號判例參照）。
三、本件公訴人認被告甲○○（即黃文正）共同涉犯意圖為自己不法所有，以強暴至
    使不能抗拒而取他人之物之強盜犯行。無非係以被害人乙○○指稱被告甲○○（
    即黃文正）於事後有對其坦承參與策劃強取財物等情，另共同被告戴展明亦供稱
    事後有見黃尚禮拿錢給黃文正等語；又共同被告戴展明、周勝雄均供稱事後曾聽
    黃尚禮提及黃文正有參與策劃云云，足徵被告甲○○（即黃文正）所辯不足採信
    等語，為其論罪依據。惟訊據被告甲○○（即黃文正）堅決否認有上揭強盜犯行
    ，辯稱：我並未參與策劃強盜乙○○財物，他們也沒有在我的遊藝場內謀議，案
    發前黃尚禮有邀我參加強盜乙○○，但我不願意，而且有勸黃尚禮不要去做這件
    事，但他們不聽，我不知道他們後來如何搶劫乙○○，我也沒有分到任何錢等語
    。
四、經查：
  (一)共同被告戴展明於八十六年十一月十三日第一次警訊時，係供稱：於八十六年十
    月十八日下午七時許，我們在屏東縣內埔鄉「細妹按婧茶坊」內只有「莎力」（
    即黃尚禮）及我二人，由莎力提議要強盜乙○○財物，說乙○○欠他錢不還，我
    答說好，過後不久見「莎力」用塑膠袋包著拿一支東西進來，我們就由「莎力」
    騎摩托車載我到現場，中途「莎力」向我說要嚇唬他，我打開一看才知道是一支
    長槍，「莎力」手拿一支西瓜刀，我拿一支霰彈長槍，綽號「阿雄」（即周勝雄
    ）、「阿諒」（即陳亮中）兩人在旁邊，下車後由「莎力」拿西瓜刀高高舉起要
    砍殺乙○○頭部，口中說「錢呢！錢呢！」，我拿長槍在後面抵住他，由「莎力
    」伸手入乙○○口袋內掏錢出來，得手後，我們仍騎乘機車離開，中途停車「莎
    力」算了二萬元給我，我們再回內埔「細妹按婧茶坊」牽回我的機車，我們就分
    開了；我們共搶得十五萬元，我分得二萬元，二日後我知道我們四人各分得二萬
    元，但中間介紹人綽號「阿輝」（即吳俊輝）分得六萬元；我是第二天由黃尚禮
    跟我講，我才知道吳俊輝是介紹這件強盜案之人等語（見警卷第五頁反面至六頁
    反面），依其供述並未言及被告甲○○（即黃文正）有參與犯案或分得贓款，且
    係事後經黃尚禮告知才知悉吳俊輝亦為同夥。嗣於翌（十四）日第二次警訊時，
    復供稱：我於八十六年十月十八日下午六時許，在屏東縣內埔鄉路上遇見「莎力
    」黃尚禮，他邀我至內埔鄉「細妹按倩茶坊」，只有我們二人，黃尚禮說有位男
    子欠他錢不還，我們去嚇唬他並強盜財物，我答說好，黃尚禮就先行離去，過不
    久他用塑膠袋包著東西進來，我們就一起至現場，到達時發現有一部白色自小客
    車旁有二人，其中一人就是吳俊輝，另一男子即被害人乙○○，另外周勝雄及綽
    號「阿諒」者共騎一部機車已先到達現場，我坐在黃尚禮的機車，一邊打開包著
    的東西，才知道是一把長槍，一下車由黃尚禮持西瓜刀控制乙○○，我持槍站在
    左前方控制，周勝雄及「阿諒」則在旁邊防止簡某逃跑，黃尚禮說「錢呢！錢呢
    ！」，並伸手入簡某口袋將錢分二次拿出，得手後，並命簡某及吳俊輝向後轉，
    數到三快要快跑，不能看到我們，他們二人就往果園田梗上跑，我們四人就分乘
    二部機車分開逃逸；我們共搶到十五萬元，我分得二萬元，事後黃尚禮向我說周
    勝雄及「阿諒」和我各分得二萬元，吳俊輝分得六萬元，黃尚禮分得三萬元，另
    有一位黃文正所得可能係由吳俊輝支出；我是事後由黃尚禮告知，該案件是吳俊
    輝及黃文正兩人策劃的，由黃尚禮找我們執行等語（見警卷第八、九頁），亦僅
    係其個人推測被告甲○○（即黃文正）分得之贓款，「可能」是由吳俊輝支出，
    且係經黃尚禮事後告知由被告甲○○（即黃文正）與吳俊輝策劃本案，均非其個
    人親自見聞之事實，已難執為被告甲○○（即黃文正）確有參與犯案或分得贓款
    之依據。雖戴展明嗣於檢察官偵查中曾供述：「事後黃尚禮跟我講說因為黃文正
    、吳俊輝欠他錢，他們二人策劃並且找黃尚禮出面來做這件事情，事後我也有看
    到黃尚禮拿錢給黃文正、吳俊輝」等語（見偵查卷第十七頁反面），惟與其在警
    訊中之供述內容，顯有歧異，倘黃尚禮於作案後確有告知戴展明該案係被告甲○
    ○（即黃文正）及吳俊輝所策劃，何以其（指戴展明）於第一次警訊時未即供出
    被告甲○○（即黃文正）亦係同謀共犯？又戴展明如確有目睹黃尚禮分配贓款與
    被告甲○○（即黃文正）及吳俊輝二人，豈有於第二次警訊時猶推測被告甲○○
    （即黃文正）所得之贓款，「可能」由吳俊輝部分支給之理？足見共同被告戴展
    明於偵查中之前揭供述，容有瑕疵可指，委難信為真實。況其於本院前審調查中
    又供稱：「（問：黃文正事後有無分到錢？）我沒有看到。」、「（問：黃文正
    事先有無與你們參與犯罪計畫之謀議？）我沒有看到過。」、「（問：你在檢察
    官那邊說黃文正也有分到贓款？）沒有，這也是聽黃尚禮說的，我沒有親眼看見
    。」等語明確（見本院上更(一)卷第一○四、一一八頁），益徵其前開供述反覆，
    尚不足採為被告甲○○（即黃文正）不利之認定。
  (二)另共同被告周勝雄於警訊時雖供稱：「（問：當初詳情如何？）當天（即八十六
    年十月十八日）下午六時三十分許在我經營的遊藝場內，黃尚禮到店內找我及「
    阿諒」，跟我們說：『有一件好事情，我欠你的錢就可以還了』等語，相約一起
    前往，我們都同意，並又在現場等戴展明一起前往，．．．我們看他們（被害人
    及吳俊輝）二人逃跑後，才各自乘原機車返回我經營的遊藝場店內，黃尚禮拿了
    二萬元給我，稱這些錢是剛才拿來的，包括我欠你的錢（約二萬元）算一筆勾消
    了，另外又拿了各二萬元給戴展明和「阿諒」，又稱其中四萬元還了吳俊輝及一
    名黃文正的共同債務，另外吳俊輝又另分得二萬元，其他的全部由黃尚禮獨得。
    」、「（問：黃尚禮等人為何要強取那名男子的錢？何人策劃你知否？）本來我
    不知道，但案發後黃尚禮向我講，這件事情原先是黃文正、吳俊輝二人欠一名長
    治鄉的男子，綽號叫「謝肉（台語）」四萬元，而「謝肉」男子叫黃文正、吳俊
    輝二人在案發當天要把欠下的錢還清，否則要打死他們（指黃某及吳某等二人）
    ，而黃某及吳某二人沒有錢還，才共同邀及黃尚禮等人共同策劃，商討如何還錢
    之事，又看那名被搶的男子身上隨時都帶有很多現金，才策劃行搶，並由吳俊輝
    故意約那名男子出來到案發地點，說要等朋友，再由黃尚禮、戴展明二人持刀、
    槍行搶，順便又找我和「阿諒」到旁助勢，以防意外事情。」等語（見警卷第十
    二頁正、反面），然其供述就為何策劃此強盜案之原因，究係因為被告甲○○（
    即黃文正）及吳俊輝欠黃尚禮錢？或因被告甲○○（即黃文正）及吳俊輝欠長治
    鄉一名綽號「謝肉」之男子錢，才找黃尚禮等人共同強盜？及強盜後分配贓款之
    情節，與共同被告戴展明之供述均不相符，且如何分配贓款還吳俊輝與被告甲○
    ○（即黃文正）之共同債務，以及被告甲○○（即黃文正）有參與策劃作案等情
    ，均係其事後由黃尚禮告知，顯非其親自見聞之情事，黃尚禮是否據實告知？抑
    或另有企圖？或為分配較多之贓款而為此供述，原因不止一端，自不能以其傳聞
    之證據，作為被告甲○○（即黃文正）不利認定之依據。
  (三)被害人乙○○於警訊時固陳稱：我被強盜財物時，吳俊輝擋在我與持刀歹徒中間
    ，我發現到吳俊輝向持刀歹徒使眼色、眨眼睛。被搶後我開車載吳俊輝至我朋友
    處以嚇唬方式，使吳俊輝說出這件強盜案是黃文正指使的，所以我才知道吳俊輝
    及黃文正也有參與；我們要吳俊輝將黃文正叫來屏東我朋友住處，經黃文正親口
    向我坦承是綽號「莎力」（黃尚禮）之男子要他設計我的等語（見警卷第二頁正
    、反面），又於偵查中指稱：我有看到吳俊輝向黃尚禮眨眼睛，我認為事情太過
    巧合，乃將吳俊輝找出來載回屏東嚇唬他，他說事情是黃文正指使的，我們就要
    吳俊輝聯絡黃文正到屏東縣警察局等候，我請一位朋友開車去載他過來，黃文正
    起先都說不知道，後來我們又嚇唬他，他就說是黃尚禮一直要他找個人想辦法拿
    些錢來花，然後黃文正又把其餘參與的人綽號、姓名寫出來等語（見偵查卷第五
    一頁正、反面）；另在本院前審調查中亦陳述：我被搶時，我看吳俊輝的眼神我
    就懷疑吳俊輝是和他們一夥，但是我故意裝成不知道，把吳俊輝載到屏東一位朋
    友家裡，在我朋友家中，我和我的二位朋友拿玩具槍嚇他，但是吳俊輝並不知道
    那是玩具槍，我目的是要他說出實情，我只是要拿回錢，當時吳俊輝有說一些姓
    名給我，吳俊輝有提到被告名字，其他就如我在警訊中所說的，吳俊輝有說是因
    為黃尚禮在逃亡缺錢，所以策劃這件強盜案等語（見本院上更(二)卷第五六頁）。
    足見共同被告吳俊輝係在被害人乙○○持槍脅迫恐嚇下始供稱被告甲○○（即黃
    文正）有參與策劃作案，其供述是否屬實或係諉責以圖自保，已非無疑；且被害
    人乙○○於原審又陳稱：我被搶時黃文正不在場，應不是他策劃的；是吳俊輝將
    責任推給黃文正，我也不知道內幕為何，黃文正有無參與我不清楚；我是聽吳俊
    輝說黃文正指使，可能他（吳俊輝）是為了離開我那裡才如此說的等語（見原審
    卷第五七頁反面、五八頁反面、五九頁反面），另於本院前審調查中亦陳述：「
    （問：你在警訊中所言：黃文正向你坦承是黃尚禮叫他這樣設計的等語，是否實
    在？）我當時是懷疑，所以我向黃文正描述行搶我的人長相，行搶當時也有聽到
    他們在叫阿明、沙力、阿輝、阿亮、阿雄等名字，我也有告訴黃文正。後來我知
    道這些人是陳亮中、戴展明、黃尚禮、吳俊輝、周勝雄等人。警訊時我猜想是黃
    文正策劃設計的，因為我先是到黃文正的吉賽龍遊樂場打電動玩具，後來吳俊輝
    帶我到案發現場向人買安非他命，結果就被行了，所以我才懷疑是黃文正策劃
    的，對黃文正我毫無任何證據」、「吳俊輝是被我嚇唬後才把事實全部推給黃文
    正」、「他們得錢之後如何分配我不知道」、「我的判斷誤會了黃文正，請法官
    還給他一個清白」、「是吳俊輝推給黃文正的。」等語（見本院上更(一)卷第七六
    、七七頁），益徵被害人乙○○上開警、偵訊之證詞，係根據共同被告吳俊輝之
    片面指述，而臆測推論被告甲○○（即黃文正）共同策劃本件強盜犯行，並無任
    何積極證據為佐，自非可採擇。至被害人乙○○於警訊時指稱：「吳俊輝說出是
    黃文正指使這件強盜案後，我們要吳俊輝將黃文正叫來屏東我朋友住處，黃文正
    親口向我坦承是綽號【莎力】（黃尚禮）之男子要他設計我的，黃文正供出全部
    情事後，拜託我給他時間解決，他會叫他們幾個人把錢還我」等語，固有述及被
    告自白犯行，然被告黃文正於警訊中均堅決否認曾向被害人坦承綽號莎力男子要
    其設計此強盜案之事，僅稱：我只有向乙○○說明這件案子是綽號莎力、阿明、
    阿雄、阿亮等人所為等語（見偵查卷第二十頁背面所附警訊筆錄），另稱：八十
    六年十月初，因吳俊輝被乙○○押到屏東市加州大樓，後來吳俊輝打電話給我，
    我趕到後，亦遭乙○○用槍押者等語（見原審卷第三七三八頁所附警訊筆錄），
    參以被害人乙○○於本院前審中坦承持槍脅迫恐嚇，及吳俊輝係在遭被害人持槍
    脅迫下始供稱被告黃文正，已如前述，且被害人乙○○於偵查中指稱：「．．黃
    文正起先都說不知道，後來我們又嚇唬他（係持槍恐嚇脅迫）．．」等語，足認
    被告甲○○（即黃文正）到場後亦有遭被害人乙○○以槍恐嚇脅迫無訛，則縱認
    被告甲○○（即黃文正）在被害人乙○○面前曾自白犯行為實，此遭手槍脅迫下
    欠缺任意性之自白，亦無證據能力，不得作為認定被告不利犯行之依據。
  (四)共同被告吳俊輝於本院前審調查中雖供稱：「（問：八十六年十月五日晚上你是
    否和黃尚禮等人在被告店裡面商討如何犯本件強盜罪？）是的，當時我和黃尚禮
    、被告等三人一起討論，被告認識乙○○，他說晚上乙○○會過來向他拿安非他
    命，之前是被告和黃尚禮先商討，之後，被告打電話叫我到他店裡，到他店以後
    被告說在那裡說不方便，所以到被告家中談，被告告訴我說他們要搶劫乙○○的
    錢，他們說要把乙○○所帶的錢搶過來，被告及黃尚禮邀請我參加，我當時有猶
    豫，但他們兩人一直勸我加入，他們說搶到的錢要對分，被告知道我在外面有負
    債，就說搶到的錢剛好可以還債，我就是因為這樣所以才心動才加入他們的強盜
    ，當時的計畫是由被告和黃尚禮策劃，但是被告沒有出面，策劃完之後被告就在
    店裡，後來他就否認犯罪，也否認拿到錢，我有問被告過，被告也否認有拿到錢
    ，我當時有問陳亮中他說被告有拿到錢。」等語（見本院上更(二)卷第九○、九一
    頁），然共同被告吳俊輝（警訊偵查均未到場）於原審通緝到案八十七年三月十
    九日第一次訊問及八十七年三月二十七日審理時，均否認有與黃尚禮及被告共同
    謀議強劫乙○○財物等情（見原審訴緝卷第十五頁背面、第三十一頁背面），則
    共同被告吳俊輝前後所供並不一致；且共同被告吳俊輝於其自身強盜案件中係以
    被害人自辯，但被告甲○○（即黃文正）卻供稱：「阿輝之男子真實係姓名是吳
    俊輝」、「是阿輝（吳俊輝）和莎力（黃尚禮）要做案之前在我家店裡談論要向
    乙○○搶錢乙事」「（阿輝他們為何知道乙○○有錢可搶？）因為乙○○平時有
    在買賣安非他命，而乙○○所需之安非他命係向阿輝購買．．」等語（見偵查卷
    第二二頁所附警訊筆錄），被告甲○○（即黃文正）不僅供出吳俊輝有參與本件
    強盜犯行，又供出吳俊輝有買賣安非他命，顯然對吳俊輝極為不利，則被告甲○
    ○（即黃文正）另辯稱吳俊輝因而對其產生怨懟，始於本院前審中為不利於其之
    上開供述，尚與常情不悖，況共同被告陳亮中於偵查中即供稱：「（問：是否認
    識黃文正？他是否參與此事？）認識，當天他不在場，我不知道他是否有無參與
    。」等語（見偵查卷第四二頁反面），嗣於法院審理中亦僅陳稱：是黃尚禮要還
    周勝雄的錢，周勝雄才叫我騎車載他去的等語（見本院上訴卷第九三頁反面），
    均未指稱被告甲○○（即黃文正）有共同謀議或參與犯行或分得贓款，則共同被
    告吳俊輝於本院前審上開被告甲○○有參與共同謀議本件強盜之供述，並無其他
    證據佐證（另一共同被告黃尚禮通緝中），在無其他補強證據佐證下，委難僅憑
    共同被告吳俊輝前後不一，而有瑕疵之本院前審片面供述，作為被告甲○○（即
    黃文正）有罪判決之依據。
  (五)至被告甲○○（即黃文正）於警訊時雖承稱：八十六年十月五日晚上九時三十分
    許「阿輝」（吳俊輝）、「莎力」（黃尚禮）要作案之前在我經營之店裡談論要
    向乙○○搶錢乙事，我有聽到等語（見偵查卷第二一頁反面），惟隨亦辯稱：我
    有向「阿輝」（吳俊輝）、「莎力」（黃尚禮）、「阿明」（戴展明）、「阿雄
    」（周勝雄）等人說乙○○是我的朋友，你們不要搶他財物；我沒有分得贓款，
    連錢都沒有看到云云（見同上警訊筆錄），是其上開供述僅能證明其於共同被告
    吳俊輝等人謀議時在場，並不能遽論其有參與謀議或策劃犯案，且事後又無任何
    積極證據足徵其有分擔強盜犯行或分得贓款等情，縱認共同被告吳俊輝等人何以
    在被告甲○○（即黃文正）店內商討行搶之重大犯罪計劃，令人啟疑，然既無其
    他積極佐證足認其有參與本件共同謀議強盜犯行，自不得以其辯解容有質疑，逕
    推論其有本件共同謀議強盜犯行。
五、綜上所述，公訴人所舉之證據，不足證明被告甲○○（即黃文正）確涉有共同強
    盜之犯行。此外，復查無其他確切證據足證被告甲○○（即黃文正）有何公訴意
    旨所指之犯行，其犯罪應屬不能証明。原審未予詳察，而為被告甲○○（即黃文
    正）有罪之諭知，尚有未洽，被告甲○○（即黃文正）上訴意旨，指摘原判決諭
    知其有罪判決為不當，請求撤銷改判，為有理由，應由本院將被告甲○○（即黃
    文正）部分予以撤銷，改為無罪之諭知。
據上論結，應依刑事訴訟法第三百六十九條第一項前段、第三百六十四條、第三百零
一條第一項，判決如主文。
本案經檢察官沈紹嘉到庭執行職務。
中    華    民    國      九十二      年      十二      月     十一   日
                              臺灣高等法院高雄分院刑事第七庭
                                  審判長法官  李春昌
                                        法官  黃憲文
法官  莊飛宗
右正本證明與原本無異。
如不服本判決應於收受本判決後十日內向本院提出上訴書狀，其未述上訴理由者，
並得於提起上訴後十日內向本院補提理由書狀（均須按他造當事人之人數附繕本)「
切勿逕送上級法院」。
                                      書記官  張明賢
中    華    民    國      九十二      年      十二      月     十一   日


司法院資訊處製作；財團法人民間司法改革基金會備份。
